臺灣臺南地方法院刑事判決　　　　　　　　　　　　九十一年度易字第一一八五號
　　公　訴　人　臺灣台南地方法院檢察署檢察官
　　被　　　告　乙○○
右列被告因竊盜等案件，經檢察官提起公訴（九十一年度偵字第八一四五號），本院
判決如左：
    主  文
乙○○於夜間侵入住宅竊盜，處有期徒刑柒月；又意圖為自己不法之所有，而侵占遺
失物，處罰金貳仟元，如易服勞役，以參佰元折算壹日。
    事  實
一、乙○○有多次竊盜前科，最近一次於民國八十九年間因犯竊盜罪，為本院判處有
    期徒刑八月確定，於九十年九月二十六日縮短刑期假釋出監，九十一年六月十九
    日始縮刑期滿。猶不知悔改，於假釋期間，復意圖為自己不法之所有，於九十一
    年一月三十日夜間凌晨零時許，徒手打開甲○○台南縣永康市○○街四十五號住
    宅之門侵入其內，竊取甲○○所有，鑰匙插在車上之車號ＮＮＥ─六二三號未懸
    掛車牌之重機車一輛，供已騎用。又懼怕警察臨檢，竟另意圖為自己不所之所有
    ，於同年三月底某日，在台南縣新市鄉○○○○道路，拾獲丙○○○所有（登記
    名義人為陳忠和）之車號ＭＲＡ─二九一號車牌一面後，占為己有，並將該車牌
    懸掛在其所竊得之機車上騎用。嗣於同年五月八日凌晨三時許，在台南市○○路
    一號前，為警查獲。
二、案經台南市警察局第二分局報請台灣台南地方法院檢察署檢察官偵查起訴。
    理  由
一、訊據被告乙○○對於右揭時地拾得丙○○○所有之車號ＭＲＡ─二九一號車牌一
    面後，占為己有，並將之懸掛在前揭機車上騎用之事實，並不否認。此部分事實
    且有證人丙○○○於警訊及本院審理中證述及領結一紙附於警卷可證，被告此部
    分侵占遺失物之事實部分，核與自白相符，犯行當可認定。惟被告對於於夜間侵
    入甲○○位於台南縣永康市○○街四十五號住宅，竊取甲○○所有之車號ＮＮＥ
    ─六二三號未懸掛車牌之重型機車一輛事實部分則矢口否認，辯稱：我與車主甲○○是舊識，是我向甲○○借的，他說門沒鎖，鑰匙在車上，叫我自己去騎云云
    置辯。經查：被告於警訊中供稱：「機車是我在甲○○住宅內偷竊的，當時他家
    門未上鎖，我進屋後該車鑰匙插在車上」等語；於檢察官偵查中供稱：「我在今
    年農曆年前後，因需用機車才未經同意，將機車騎走」等語；被害人甲○○於警
    訊中亦供稱：「機車是九十一年一月三十日零時，在台南縣永康市○○街四五號
    住所內失竊的，我有去永康分局鹽行派出所報案，但因我無法說出車牌前面之英
    文號碼，所以警方無法受理」「我和他（指被告）沒交情，他曾多次向我借住所
    洗澡，我從來沒有借過機車給他」「機車失竊當天，乙○○未曾向我借地方洗澡
    ，該處所夜間是我在住的，當時我在樓上睡覺，門窗皆有關上，機車停放在室內
    ，睡醒下樓即發現機車失竊」等語。足認被告確有前揭於夜間侵入住宅竊盜犯行
    ，其所辯無非事後卸責之詞，不足採信。本件事證明確，被告犯行洵堪認定。
二、核被告乙○○於夜間侵入住宅竊盜，所為係犯刑法第三百二十一條第一項第一款
    之加重竊盜罪；又乙○○將拾得之車牌侵占入已，所為係犯同法第三百三十七條
    之侵占遺失物罪。其所犯二罪間，犯意各別，行為互殊，應分論併罰。爰審酌被
    告有多次竊盜前科、年壯力強，本應自食其力，竟貪圖私利，欲思不勞而獲，恣
    意竊取他人財物，漠視輕賤他人財產權益，及其所竊得財物之價值、所生危害及
    犯罪後仍矯言掩飾犯行，難認其犯後態度良好等一切情狀，量處如主文所示之刑
    ，罰金部分另諭知易服勞役之折算標準，以示懲儆。
三、公訴意旨另認被告被告乙○○於八十九年間因犯竊盜罪，經本院判處有期徒刑八
    月確定，於九十一年七月二十一日執行完畢，猶不知悔改，復意圖為自己不法之
    所有，於九十一年一月三十日夜間凌晨零時許再犯竊盜罪等語，然查被告於八十
    九年間所犯之竊盜罪，於九十年九月二十六日因縮短刑期假釋出監，縮刑期滿日
    期為九十一年六月十九日畢，此有臺灣臺南地方法院檢察署刑案資料查註紀錄表
    可稽，其執行完畢日期尚在被告為本件竊盜行為之後，尚與累犯要件不合，顯有
    誤會，附此敘明。
據上論斷，應依刑事訴訟法第二百九十九條第一項前段，刑法第三百二十一條第一項
第一款、第三百三十七條、第四十二條第二項，罰金罰鍰提高標準條例第一條前段、
第二條，判決如主文。
中      華      民      國    九十一    年      十      月      七      日
                              臺灣臺南地方法院刑事第五庭
                                        法  官  蔡直青
右正本證明與原本無異。
如不服本判決，應於判決送達後十日內向本院提出上訴狀（須附繕本）。
                                        書記官  沈建杉
中      華      民      國    九十一    年      十      月      九      日
附錄本案論罪科刑法條全文：
刑法第三百二十一條：
犯竊盜罪而有左列情形之一者，處六月以上、五年以下有期徒刑：
            一  於夜間侵入住宅或有人居住之建築物、船艦或隱匿其內而犯之者。
            二  毀越門扇、牆垣或其他安全設備而犯之者。
            三  攜帶兇器而犯之者。
            四  結夥三人以上而犯之者。
            五  乘火災、水災或其他災害之際而犯之者。
            六  在車站或埠頭而犯之者。
前項之未遂犯罰之。
刑法第三百三十七條：
意圖為自己或第三人不法之所有，而侵占遺失物、漂流物或其他離本人所持有之物者
，處五百元以下罰金。
